臺灣高等法院高雄分院刑事判決　　　　 96年度上易字第802號
上　訴　人　臺灣高雄地方法院檢察署檢察官
上　訴　人
即　被　告　庚○○
　　　　　　丁○○
被　　　告　壬○○
上　一　人
選任辯護人　周村來律師
　　　　　　周元培律師
上列上訴人因被告詐欺案件，不服臺灣高雄地方法院96年度易字
第1232號中華民國96年6 月21日第一審判決（起訴案號：臺灣高
雄地方法院檢察署96年度偵字第4873號），提起上訴，本院判決
如下：
     主  文
原判決撤銷。
庚○○共同犯詐欺取財等拾壹罪，各處如附表一所示之刑。應執
行有期徒刑貳年。如附表二編號一至七、十至十八、二十至二十
三所示之物，均沒收。
壬○○共同犯詐欺取財等拾壹罪，各處如附表一所示之刑。應執
行有期徒刑壹年柒月。如附表二編號一至七、十至十八、二十至
二十三所示之物，均沒收。
丁○○共同犯詐欺取財等拾壹罪，各處如附表一所示之刑。應執
行有期徒刑壹年捌月。如附表二編號一至七、十至十八、二十至
二十三所示之物，均沒收。
    事  實
一、庚○○與吳伯修、壬○○共同基於意圖為自己不法之所有之
    犯意聯絡，由庚○○透過報紙分類廣告向真實姓名、年籍不
    詳綽號「王仔」之成年男子購買存摺、提款卡、密碼，而取
    得如附表一所示之金融帳戶資料，供網路買家匯款使用，庚○○並另向真實姓名、年籍不詳綽號「小安」之成年男子購
    買信用卡號碼，以供奇摩拍賣網站拍賣認證，再購買如附表
    一所示之電信易付卡號碼，供網站買家聯絡使用，嗣吳伯修
    利用電腦及網際網路設備，經由雅虎國際資訊股份有限公司
    （下稱雅虎公司）之「YAHOO ！奇摩拍賣」網站，開立「ho
    tbookroy@yahoo.com. tw」、「hucnzomma@yahoo.com.tw」
    、「hzuiqnzjdxh@yahoo. com .tw 」 、「jossamankuo@ya
    hoo.com.tw」、「kiouxmmx @yahoo.com.tw」、「kobbzedd
    ay@yahoo.com .tw 」 、「moinxhaaauz@yahoo.com.tw」、
    「moneykohra@yahoo.com.tw 」、「rookwawmio@yahoo.com
    . tw」、「tohroyvve@yahoo.com.tw」等賣家帳號，壬○○
    在雅虎奇摩拍賣網站上，開立「asdfkl lk@yahoo.com.tw」
    、「cnnla0013@yahoo.com. tw 」、「giovelkks@yahoo.
    com.tw」、「hdskkhks@yahoo.com.tw 」、「hooop0000000
    @yahoo.com.tw 」、「kkhshdon @yahoo.com.tw」、「klda
    sduu@yahoo.com.tw 」、「ldss djoo@yahoo.com .tw 」、
    「lwlekmsn@yahoo.com.tw 」、「sbbkkding@yahoo.com.tw
     」 「skiuejhg@yahoo.com.tw 」、「sudauuii@yahoo.com
    .tw 」等拍賣會員帳號，供為「YAHOO ！奇摩拍賣」網站所
    規定應留下之聯絡方法，並由庚○○提供網路聯絡使用之電
    話號碼及供網路買家匯款之金融帳號供3 人使用，庚○○與
    吳伯修、壬○○均無交付拍賣商品之真意，卻仍由丁○○、
    壬○○透過前開帳戶刊登拍賣家電、油票、禮券等商品之訊
    息，向不特定之網路交易人偽稱得競標取得拍賣之商品，並
    至網路上其他賣場與其他買家要求交換評價，以取得買家信
    任後下標，使不特定人得藉由電腦網路設備連結上述網站，
    顯示影像而知悉內容，致使嗣如附表一所示之丙○○、寅○○、丑○○、戊○○、己○○、子○○、辛○○、癸○○、
    甲○○、梁淑苹、乙○○等買家，見上開拍賣物品網頁及照
    片，誤信確實有上述貨品擬出售，而於線上競標得標後，因
    陷於錯誤，依循庚○○、壬○○、丁○○之指示而分別匯款
    入附表一之金融帳戶內，隨即提領一空，所得均分；嗣因買
    家屢次聯繫，仍未取得拍得之商品，始知受騙，並由警方於
    96年2 月5 日分別至庚○○、丁○○、壬○○上揭共住居所
    ，扣得如附表二所示之物，而悉上情。
二、案經高雄市政府警察局報請台灣高雄地方法院檢察署檢察官
    偵查起訴。
    理  由
壹、程序事項：
  (一)按被告以外之人於審判外之言詞或書面陳述，除法律有規定
    者外，不得作為證據，刑事訴訟法第159 條固定有明文，惟
    被告以外之人於審判外之陳述，雖不符同法第159 條之1 至
    之4 規定，而經當事人於審判程序同意作為證據，法院審酌
    該言詞陳述或書面陳述作成時之情況，認為適當者，亦得為
    證據。又當事人、代理人或辯護人於法院調查證據時，知有
    第159 條第1 項不得為證據之情形，而未於言詞辯論終結前
    聲明異議者，視為有前項之同意，此亦據同法第159 條之5
    規定甚明。查證人丙○○、寅○○、乙○○、丑○○、戊○○、己○○、子○○、辛○○、癸○○、甲○○、梁淑苹於
    警詢中之陳述，及被告庚○○、丁○○、壬○○於警詢及偵
    查中所為之陳述，對其他共同被告而言，均為被告以外之人
    於審判外之言詞，卷附搜索扣押筆錄、扣押物品目錄表各3
    份、指認帳號表2 份、帳號雜記4 紙、匯款單5 紙、被害人
    子○○、癸○○、梁淑苹、丙○○存摺封面或內頁影本各1
    份、網路拍賣畫面11張、網路帳號申請人資料9 份，均係被
    告以外之人於審判外之書面陳述，均屬於傳聞證據，惟檢察
    官及被告於本院準備程序及審判程序均未對於上開證據爭執
    證據能力並同意引為證據，本院審酌上開言詞及書面陳述作
    成時之證據取得過程並無瑕疵，且與待證事實具有關連性等
    情況，認為適當，應認依刑事訴訟法第159 條之5 第1 項之
    規定，得為證據，而有證據能力。
  (二)卷附被害人甲○○、丙○○ATM 交易明細表各1 紙，乃以科
    學、機械程式計算之方式，對於當時交易狀況所為忠實且正
    確之記錄，卷附通聯紀錄，則係利用機械性列印之紀錄，性
    質上均非供述證據，並無傳聞法則之適用，且於此別無證據
    證明上開交易明細表有經偽造、變造之情形，自有證據能力
    。
貳、實體事項：
一、訊據上訴人即被告庚○○、丁○○（下稱被告）以及被告壬○○於警詢、偵查、原審及本院審理中均坦承有以利用拍賣
    網站詐欺取財之事實，雖各辯稱庚○○係與丁○○共犯以及
    又與壬○○共犯，而壬○○與丁○○之間並無共犯，詐取之
    財物係各自領用云云，然查，右開事實已據被害人丙○○、
    寅○○、乙○○、丑○○、戊○○、己○○、子○○、辛○○、癸○○、甲○○、梁淑苹於警詢中指述指述受騙經過明
    確（警卷第1-2 、4-5 、9 、13-14 、18-19 、25-26 、29
    -31 、36-37 、39-40 、71-72 、75-76 頁），並有搜索扣
    押筆錄、扣押物品目錄表各3 份、指認帳號表2 份、帳號雜
    記4 紙、匯款單5 紙、被害人子○○、癸○○、梁淑苹、丙○○存摺封面或內頁各1 份、網路拍賣畫面11張、網路帳號
    申請人資料9 份、被害人甲○○、丙○○ATM 交易明細表等
    各1 紙在卷可稽，及如附表二所示之物品扣案可憑。被告庚○○亦於警詢中供稱是我在報上購買人頭帳戶及人頭電話資
    料，買完資料後將資料交給壬○○、丁○○去網路刊登，壬○○、丁○○在刊登拍賣資料時搭配之電話號碼不會相同，
    但是金融帳號偶而會共用等語（96年偵字第4873號卷第25-
    26、73-74 頁調查筆錄），足認被告3 人係用相同手法及詐
    財工具，其金融帳號既係可以共用，足認所詐得之款項亦係
    朋分互用而無法分割，是被告丁○○、壬○○辯稱是與庚○○各自成立共犯，而彼此間是各做各的等語，應屬卸責之詞
    ，不足採信，本案事證明確，被告庚○○、丁○○、壬○○
    上開詐欺取財犯行，均堪認定，應依法論科。至於電磁紀錄
    ，藉電腦之處理所顯示之聲音、影像或符號，足以為表示其
    用意之證明者，亦以文書論，刑法第220 條第2 項訂有明文
    。被告雖利用電腦設備而申請成為雅虎公司之「YAHOO ！奇
    摩拍賣」網站會員，然因其自始供稱係在報紙上購買人頭帳
    戶，並無證據證明其所利用而申請奇摩會員身份之身分證統
    一編號係未經身分證統一編號名義人之同意，亦即，尚無證
    據證明被告有未經同意、擅自使用他人之身分證統一編號，
    在「YAHOO ！奇摩拍賣」網站登錄，偽以身分證統一編號所
    屬之人，有意申請成為雅虎公司之「YAHOO ！奇摩拍賣」網
    站會員，而登錄會員資料於網頁上足生損害於身分證統一編
    號名義人及雅虎公司，而涉犯刑法上偽造準私文書之行為，
    併此說明。
二、核被告庚○○、丁○○、壬○○所為，均係犯刑法第339 條
    第1 項之詐欺取財罪。被告庚○○、丁○○、壬○○間，有
    犯意聯絡及行為分擔，為共同正犯。
三、原審以被告犯罪事證明確，予以論罪科刑，固非無見，惟查
    ：被告庚○○、丁○○、壬○○已坦承被告壬○○係透過被
    告庚○○之介紹而向被告丁○○習得上開之網路詐騙方法，
    且被告庚○○、壬○○及丁○○三人均坦承會一同至位於高
    雄市火車站附近網咖中上網詐騙，被告壬○○亦會剪貼被告
    吳伯修所編製之網頁內容詐騙被害人，被告庚○○則負責車
    手工作並購買人頭帳戶及人頭電話卡供被告丁○○及壬○○
    使用，又查壬○○及丁○○所使用之詐騙電話及人頭帳戶，
    均有重複之情形，此觀被告之警詢筆錄即明，足認被告3 人
    間具有犯意聯絡及行為分擔，原審竟疏未注意及此，而認為
    被告丁○○、壬○○對各自於網路上所為之詐騙行為無何犯
    意聯絡或行為分擔，未認定被告3 人互有犯意聯絡，竟分割
    被告3 人彼此之犯行認為被告壬○○就如附表一編號3 、4
    、6 、7 、8 、9 所示之犯行未與丁○○有犯意聯絡以及被
    告丁○○就如附表一編號1 、2 、5 、10、11之犯行與壬○○無犯意聯絡而就壬○○被訴如附表一編號3 、4 、6 、7
    、8 、9 所示之詐欺犯行無罪之諭知以及被告丁○○就如附
    表一編號1 、2 、5 、10、11之詐欺犯行無罪之諭知，均有
    未洽，被告庚○○、丁○○上訴意旨認為原審量刑過重，並
    無理由，而公訴人上訴認為原判決就被告3 人之犯意聯絡認
    定有誤乃就壬○○被訴如附表一編號3 、4 、6 、7 、8 、
    9 所示之詐欺犯行以及被告丁○○就如附表一編號1 、2 、
    5 、10、11之詐欺犯行均無罪之諭知有所不當，且就被告壬○○詐欺所得良多，且從事網路假交易方式詐欺取財，實不
    可取，不應給予緩刑之寬典，指摘原判決不當，請求撤銷改
    判，為有理由，應由本院將原判決予以撤銷改判。本院爰審
    酌被告庚○○、丁○○、壬○○均正值青壯年，不思以己力
    賺取財物，竟透過網際網路申請帳號，虛設商品詐騙他人，
    嚴重破壞網路金融交易秩序，造成如附表一所示各被害人之
    損害，犯罪所生危害非輕，本不宜輕處，念及被告庚○○、
    丁○○、壬○○犯罪後尚能坦承部分犯行，犯罪後態度尚佳
    ，被告壬○○並已與被害人和解，有和解書、台灣銀行支票
    各3 份在卷可稽，而被告庚○○、丁○○、壬○○前未有刑
    案前科資料，有台灣高等法院被告前案紀錄表3 份在卷可參
    ，並渠等之犯罪動機、手段、目的、被害人所受損害金額等
    一切情狀，爰分別量處如主文第二項以下所示之刑度，並分
    別合併定其應執行刑，以資儆懲。扣案如附表二編號3 、4
    、5 、6 、7 、15、16、17等之金融卡、存摺、印章等人頭
    帳戶資料，為被告庚○○買進供網路買家匯款後提領之用，
    為供本案犯罪使用或預備犯罪之用，此經被告庚○○、丁○○、壬○○陳明在卷，而以現今人頭戶提供自己之金融機構
    帳戶資料供詐騙集團使用後鮮有再向行為人取回，行為人亦
    多於使用後即將該資料丟棄不再返還予提供人，是認該等人
    頭帳戶之提供者於提供其等所有之相關存摺、提款卡、印章
    等資料時即已有拋棄所有權之意，而應由持有者之被告庚○○、丁○○、壬○○取得其所有權，爰均依刑法第38條第1
    項第2 款之規定予以沒收；附表二編號11、12、23之SIM 卡
    及編號18之電信資料，為被告庚○○購入供本案犯罪使用或
    預備供本案犯罪之用，而SIM 卡為行動電話服務使用之介面
    ，於出租之同時，附帶提供給消費者為使用之介面，而已將
    所有權移轉給消費者，不再屬於電信公司所有，為本院審判
    職務上所已知之事實，是扣案SIM 卡既均為被告庚○○所有
    並提供予被告丁○○、壬○○使用，均應依刑法第38條第1
    項第2 款之規定予以沒收；如附表二編號1 、2 、10、13、
    14、20、21、22分為被告庚○○、丁○○、壬○○持以供本
    案犯罪使用或預備供本案犯罪之用，此經被告庚○○、丁○○、壬○○陳明在卷，並為被告所有，亦均依刑法第38條第
    1 項第2 款之規定予以沒收。至附表二編號8 之金融卡，被
    告庚○○供稱為其女友所有，編號9 之電腦，被告庚○○供
    稱並未供本案犯罪使用，編號19之金融卡，被告丁○○供稱
    為路旁拾得而未供本案使用，編號24之手機，被告壬○○供
    稱並未供本案使用，均不予宣告沒收。另如附表一所示由被
    告庚○○、丁○○、壬○○刊登於網路上供買家聯絡使用之
    行動電話門號，於使用過後即已丟棄該門號SIM 卡，業據被
    告庚○○、丁○○、壬○○供明在卷，且該等SIM 卡門號亦
    未經扣案，為免執行困難，爰均不予宣告沒收。
據上論斷，依刑事訴訟法第369 條第1 項前段、第364 條、第29
9 條第1 項前段、刑法第28條、第339 條第1 項、第55條第5 款
、第38條第1 項第2 款，罰金罰鍰提高標準條例第1 條前段，判
決如主文。
本案經檢察官姜麗儒到庭執行職務。
中　　華　　民　　國　　96　　年　　11　　月　　16　　日
                  刑事第八庭    審判長法  官  李炫德
                                      法  官  郭玫利
                                      法  官  簡志瑩
以上正本證明與原本無異。
不得上訴。
中　　華　　民　　國　　96　　年　　11　　月　　16　　日
　　　　　　　　　　　　　　　　　　　書記官  白  蘭
附錄本判決論罪科刑法條：
中華民國刑法第339條第1項
（普通詐欺罪）
意圖為自己或第三人不法之所有，以詐術使人將本人或第三人之
物交付者，處5 年以下有期徒刑、拘役或科或併科1 千元以下罰
金。
附表一：
┌──┬───┬────┬──────┬───────┬───┬───┬────┐
│編號│被害人│匯款時間│使用之網路詐│使用之詐騙銀行│詐騙金│行為人│刑度    │
│    │      │        │騙帳號及聯絡│帳號          │額、商│      │（有期徒│
│    │      │        │電話        │              │品    │      │刑）    │
├──┼───┼────┼──────┼───────┼───┼───┼────┤
│1   │丙○○│95.11.14│sbbkkding   │台北富邦銀行龍│ 27600│被告3 │均2月   │
│    │      │.18：57 │0000000000  │山分行        │中油油│人    │        │
│    │      │        │            │0000000000000 │票    │      │        │
│    │      │        │            │835           │      │      │        │
├──┼───┼────┼──────┼───────┼───┼───┼────┤
│2   │寅○○│96.1.07 │cnnla0013   │台南佳里郵局  │  4530│被告3 │均2月   │
│    │（起訴│.16：27 │0000000000  │000000000000  │中油油│人    │        │
│    │書誤載│        │            │81            │票    │      │        │
│    │為顏翌│        │            │              │      │      │        │
│    │欣）  │        │            │              │      │      │        │
├──┼───┼────┼──────┼───────┼───┼───┼────┤
│3   │乙○○│95.12.8.│kiouxmmx    │第一銀行左營分│124500│被告3 │均4月   │
│    │      │11：15  │0000000000  │行            │SOGO禮│人    │        │
│    │      │        │            │00000000000   │券    │      │        │
├──┼───┼────┼──────┼───────┼───┼───┼────┤
│4   │丑○○│95.12.15│hzuiqnzjdxh │台灣中小企業銀│ 43450│被告3 │均3月   │
│    │      │.14：00 │0000000000  │行000000000000│新光三│人    │        │
│    │      │        │            │61            │越禮券│      │        │
├──┼───┼────┼──────┼───────┼───┼───┼────┤
│5   │戊○○│95.11.14│sbbkding    │台北富邦銀行新│  5400│被告3 │均2月   │
│    │      │.17：36 │0000000000  │竹風城分行    │新光三│人    │        │
│    │      │        │            │000000000000  │越禮券│      │        │
├──┼───┼────┼──────┼───────┼───┼───┼────┤
│6   │己○○│96.01.02│rookwawmio  │新竹國際商業銀│ 87000│被告3 │均4月   │
│    │      │.14:00  │0000000000  │行台南分行    │中油油│人    │        │
│    │      │        │            │000000000000  │票    │      │        │
├──┼───┼────┼──────┼───────┼───┼───┼────┤
│7   │子○○│95.12.29│rookwawmio  │新竹商業銀行  │  4500│被告3 │均2月   │
│    │      │        │0000000000  │000000000000  │SOGO禮│人    │        │
│    │      │        │            │              │券    │      │        │
├──┼───┼────┼──────┼───────┼───┼───┼────┤
│8   │辛○○│95.12.09│kiouxmmx    │新義郵局      │ 17000│被告3 │均2月   │
│    │      │.16:10  │0000000000  │00000000000000│新光三│人    │        │
│    │      │        │            │              │越禮券│      │        │
├──┼───┼────┼──────┼───────┼───┼───┼────┤
│9   │癸○○│95.12.08│kiouxmmx    │新義郵局      │ 58000│被告3 │均3月   │
│    │      │及95.12.│0000000000  │00000000000000│SOGO禮│人    │        │
│    │      │09      │            │              │券    │      │        │
├──┼───┼────┼──────┼───────┼───┼───┼────┤
│10  │甲○○│95.12.18│lwlekmsn    │郵匯局        │  2580│被告3 │均2月   │
│    │      │.10：05 │0000000000  │00000000000   │新光三│人    │        │
│    │      │        │            │              │越禮券│      │        │
├──┼───┼────┼──────┼───────┼───┼───┼────┤
│11  │梁淑苹│95.12.16│lwlekmsn    │鳳山中山路郵局│  8980│被告3 │均2月   │
│    │（起訴│        │0000000000  │0000000000000 │中油油│人    │        │
│    │書誤載│        │            │              │票、新│      │        │
│    │為梁淑│        │            │              │光三越│      │        │
│    │華）  │        │            │              │及衣蝶│      │        │
│    │      │        │            │              │百貨禮│      │        │
│    │      │        │            │              │卷    │      │        │
└──┴───┴────┴──────┴───────┴───┴───┴────┘
附表二：
 ┌──┬───────┬─────┬───────┬────────┐
 │編號│扣案物        │數量      │所有人/ 持有人│處分方式        │
 ├──┼───────┼─────┼───────┼────────┤
 │1.  │李鴻君信用卡紙│1張       │庚○○        │沒收            │
 │    │條            │          │              │（供本案犯罪使用│
 │    │              │          │              │）              │
 ├──┼───────┼─────┼───────┼────────┤
 │2.  │銀色SYNNEX手機│1支       │庚○○        │沒收            │
 │    │（序號：      │          │              │（供本案犯罪使用│
 │    │00000000000000│          │              │）              │
 │    │，含SIM 卡：  │          │              │                │
 │    │0000000000）  │          │              │                │
 ├──┼───────┼─────┼───────┼────────┤
 │3.  │郵政儲金金融卡│1張       │庚○○        │沒收            │
 │    │（00000000000 │          │              │（預備供本案犯罪│
 │    │986 ）        │          │              │使用）          │
 ├──┼───────┼─────┼───────┼────────┤
 │4.  │蔡月娥印章    │1枚       │庚○○        │沒收（預備供本案│
 │    │              │          │              │犯罪使用）      │
 ├──┼───────┼─────┼───────┼────────┤
 │5.  │郵局儲金簿（帳│1本       │庚○○        │沒收            │
 │    │號：          │          │              │（預備供本案犯罪│
 │    │000-0000000000│          │              │使用）          │
 │    │戶名：蔡月娥）│          │              │                │
 ├──┼───────┼─────┼───────┼────────┤
 │6.  │華僑銀行晶片卡│1張       │庚○○        │沒收            │
 │    │（000000000000│          │              │（預備供本案犯罪│
 │    │3306）        │          │              │使用）          │
 ├──┼───────┼─────┼───────┼────────┤
 │7.  │京城銀行晶片卡│1張       │庚○○        │沒收            │
 │    │（000000000000│          │              │（供本案犯罪使用│
 │    │）            │          │              │）              │
 ├──┼───────┼─────┼───────┼────────┤
 │8.  │中國信託金融卡│1張       │庚○○        │不予沒收        │
 │    │（000000000000│          │              │                │
 │    │）            │          │              │                │
 ├──┼───────┼─────┼───────┼────────┤
 │9.  │電腦（含主機、│1台       │庚○○        │不予沒收        │
 │    │螢幕、鍵盤、滑│          │              │                │
 │    │鼠）          │          │              │                │
 ├──┼───────┼─────┼───────┼────────┤
 │10.  │銀色OKWAP手機 │1支       │丁○○        │沒收            │
 │    │（序號：      │          │              │（供本案犯罪使用│
 │    │00000000000000│          │              │）              │
 │    │，含SIM 卡：  │          │              │                │
 │    │0000000000）  │          │              │                │
 ├──┼───────┼─────┼───────┼────────┤
 │11.  │SIM卡         │2張       │丁○○        │沒收            │
 │    │（00000000000 │          │              │（預備供本案犯罪│
 │    │74、PAS062D186│          │              │使用）          │
 │    │597）         │          │              │                │
 ├──┼───────┼─────┼───────┼────────┤
 │12.  │中華電信如意卡│3本       │丁○○        │沒收            │
 │    │使用手冊      │          │              │（供本案犯罪使用│
 │    │              │          │              │）              │
 ├──┼───────┼─────┼───────┼────────┤
 │13.  │電腦（含主機、│1台       │丁○○        │沒收            │
 │    │螢幕、鍵盤、滑│          │              │（供本案犯罪使用│
 │    │鼠）          │          │              │）              │
 ├──┼───────┼─────┼───────┼────────┤
 │14.  │信用卡認證資料│8張       │丁○○        │沒收            │
 │    │（含卡號及到期│          │              │（供本案犯罪使用│
 │    │年月）        │          │              │）              │
 ├──┼───────┼─────┼───────┼────────┤
 │15.  │台北國際商業銀│1本       │丁○○        │沒收            │
 │    │行金融簿（帳號│          │              │（預備供本案犯罪│
 │    │：0000000000  │          │              │使用）          │
 │    │400 ，戶名：楊│          │              │                │
 │    │文傑）        │          │              │                │
 ├──┼───────┼─────┼───────┼────────┤
 │16.  │國泰世華商業銀│1張       │丁○○        │沒收            │
 │    │行啟用密碼單（│          │              │（預備供本案犯罪│
 │    │戶名：楊文傑）│          │              │使用）          │
 ├──┼───────┼─────┼───────┼────────┤
 │17.  │楊文傑印章    │1枚       │丁○○        │沒收（預備供本案│
 │    │              │          │              │犯罪使用）      │
 ├──┼───────┼─────┼───────┼────────┤
 │18.  │和信電訊服務異│1張       │丁○○        │沒收            │
 │    │動申請書（戶名│          │              │（供本案使用）  │
 │    │：王銘仁，號碼│          │              │                │
 │    │：0000000000）│          │              │                │
 ├──┼───────┼─────┼───────┼────────┤
 │19.  │第一銀行金融卡│1張       │丁○○        │不予沒收        │
 │    │（00000000000 │          │              │                │
 │    │）            │          │              │                │
 ├──┼───────┼─────┼───────┼────────┤
 │20.  │電腦（含主機、│1台       │壬○○        │沒收            │
 │    │螢幕、鍵盤、滑│          │              │（供本案使用）  │
 │    │鼠）          │          │              │                │
 ├──┼───────┼─────┼───────┼────────┤
 │  │帳號雜記紙    │4張       │壬○○        │沒收（供本案使用│
 │    │              │          │              │）              │
 ├──┼───────┼─────┼───────┼────────┤
 │  │白色OKWAP 手機│1支       │壬○○        │沒收            │
 │    │（序號：352727│          │              │（供本案使用）  │
 │    │000000000 ，含│          │              │                │
 │    │SIM 卡：001413│          │              │                │
 │    │200671）      │          │              │                │
 ├──┼───────┼─────┼───────┼────────┤
 │  │SIM卡：0000000│1枚       │壬○○        │沒收            │
 │    │082801        │          │              │（預備供本案使用│
 │    │              │          │              │）              │
 ├──┼───────┼─────┼───────┼────────┤
 │  │黑色HYUDAI手  │1支       │壬○○        │不予沒收        │
 │    │機（序號：3517│          │              │                │
 │    │00000000000 ，│          │              │                │
 │    │含SIM卡：8899 │          │              │                │
 │    │0000000000）  │          │              │                │
 └──┴───────┴─────┴───────┴────────┘
